# 请教陈版，关于固定资产技改，撤旧资产原值问题

提问人：mousting 时间：2013-04-16 15:51:16
固定资产进行技改，但是替换下来的资产分不出来固定资产原值及折旧，这块该如何处理，不然在固定资产里面会越来越大，虚增资产，请指教

回答人：chenyiwei
如果能够合理确定被替换部分当初的原值，则现在也就可以合理确定这部分的帐面价值。此时应把被替换部分的帐面价值终止确认，然后新替换上去的部分的原值可以增加到固定资产的帐面价值中，一并计提折旧。 如果无法合理确定被替换部分的原值和帐面价值，则对被替换部分的帐面价值可以不终止确认，但后续替换上去的新部件的价值应当予以费用化处理。

提问人：山野孤鹜 时间：2013-04-17 14:04:08
回复 mousting 的帖子
如果价值这么大金额一次性进费用确实感觉不大合适，而且税务上也不一定允许一次性扣除。如果将处置收入冲减新部件价值，但这部分收入在税务上应该是要交税的，还是得找个税法。我之前的理解，能不能根据固定资产的性质按照合理的方法计算出将要替换的固定资产原值及累计折旧，从账面上剔除，然后将新资产入账。请陈版主点评可操作性！

回答人：chenyiwei
如果能够合理确定被替换部分的帐面价值（包括直接确定以及按合理的方法推算确定），则可以按你说的方法处理。通常也应当尽量争取这样处理。